最高法院刑事判決　　　　　　　　　　　　　　　九十一年度台上字第二二三五號
　　上　訴　人　台灣高等法院台中分院檢察署檢察官
　　被　　　告　甲○○
右上訴人因被告公共危險等罪案件，不服台灣高等法院台中分院中華民國八十九年三
月二日第二審判決（八十八年度交上訴字第二四九四號，起訴案號：台灣台中地方法
院檢察署八十八年度偵字第一六六六五號），提起上訴，本院判決如左：
    主  文
上訴駁回。
    理  由
一、駕駛動力交通工具肇事，致人死亡而逃逸部分
按刑事訴訟法第三百七十七條規定：上訴於第三審法院，非以判決違背法令為理由，
不得為之。是提起第三審上訴，應以原判決違背法令為理由，係屬法定要件，如果上
訴理由狀未依據卷內訴訟資料，具體指摘原判決不適用何種法則或如何適用不當，或
所指摘原判決違法情事，顯與法律規定得為第三審上訴理由之違法情形，不相適合時
，均應認其上訴為違背法律上之程式，予以駁回。又犯罪事實之認定、證據之取捨及
證據之憑信力如何，乃事實審法院之職權，如其取捨不違背經驗法則與論理法則，即
不得指為違法，而據為上訴第三審之理由。本件原審綜合卷內證據資料審酌判斷，認
被告甲○○罪證明確，因而撤銷第一審此部分之科刑判決，改判仍論處被告駕駛動力
交通工具肇事，致人死亡而逃逸罪刑，已詳敘所憑證據與認定之理由。經核所為論敘
均與卷內證據資料相符，其證據之取捨與證據證明力判斷職權之行使暨法則適用之論
敘，亦均無違背證據法則與實定法則，從形式上觀察，並無違背法令之情形存在。按
被告係於台中縣沙鹿鎮○○路與鎮○路○段路口追撞被害人吳金蘭之配偶范琳煌所駕
駛之ＭＡ｜四九八九號自用小客車後逃逸，續於台中市○○○街與ＭＺ｜二八一三號
小貨車擦撞（此部分未據合法告訴），因民眾報案，台中市警察局警員李謀洵依值班
警員轉告至福中九街處理，到時不見人影，祇有二輛車在現場，嗣依車主告知至醫院
查詢駕駛人即被告，並問被告為何車會撞得那麼嚴重，被告稱其車在福中九街之前就
有撞到，但不知在何處撞到，如在這段期間內有人通知報案發生車禍，再傳訊他，李
謀洵因而將此情形登記在肇事登記簿上，後來就由清水分局去處理等情，業經證人李
謀洵證述在卷。則李謀洵係因被告在台中市○○○街之車禍而據報處理，非因知悉被
告在台中縣沙鹿鎮○○路與鎮○路○段路口肇事逃逸，始到醫院查詢被告，原判決因
認被告自行供出在台中市○○○街之前已發生碰撞，符合自首要件，並無不合。又原
判決係審酌被告與被害人家屬已經和解之犯罪後態度予以量刑，並未認定被告已經履
行和解條件，即無判決理由矛盾之情形。上訴意旨任憑己意，指被告僅係自白，非自
首，被告尚未履行和解條件，原判決認已經和解，為判決不適用法則及理由矛盾云云
，自非適法之第三審上訴理由，應認其上訴違背法律上之程式，予以駁回。
二、過失致人於死部分
按最重本刑為三年以下有期徒刑、拘役或專科罰金之罪，經第二審判決者，不得上訴
於第三審法院，刑事訴訟法第三百七十六條第一款定有明文。又案件是否屬於刑事訴
訟法第三百七十六條第一款所列各罪之範圍尚有爭執者，應視當事人在第二審言詞辯
論終結前是否業已提出。如當事人本已主張非該款所列各罪，第二審仍認為係該款各
罪之判決者，始得上訴於第三審法院。被告因服用酒類，不能安全駕駛動力交通工具
而駕駛，因而過失致人於死部分，檢察官依刑法第二百七十六條第一項提起公訴，且
檢察官在第二審言詞辯論終結前亦未爭執本件應為刑法第二百七十六條第二項之業務
過失致人於死罪，則原審依想像競合犯關係，從一重依刑法第二百七十六條第一項規
定論處被告過失致人於死罪刑，核屬刑事訴訟法第三百七十六條第一款之案件。依首
開說明，既經第二審判決，自不得上訴於第三審法院。檢察官竟復提起上訴，顯為法
所不許，亦應駁回。
據上論結，應依刑事訴訟法第三百九十五條前段，判決如主文。
中      華      民      國    九十一    年      四      月    二十五    日
                              最高法院刑事第二庭
                                  審判長法官  洪  清  江
                                        法官  李  伯  道
                                        法官  呂  丹  玉
                                        法官  洪  文  章
                                        法官  花  滿  堂
      右正本證明與原本無異
                                              書  記  官
中      華      民      國    九十一    年      四      月     三十     日
